【裁判字號】    97,訴,1730
【裁判日期】    971125
【裁判案由】    違反毒品危害防制條例
【裁判全文】
臺灣臺南地方法院刑事判決              97年度訴字第1730號
公  訴  人  臺灣臺南地方法院檢察署檢察官
被      告  甲○○
上列被告因違反毒品危害防制條例案件，經檢察官提起公訴（97
年度營毒偵字第439號），被告於本院準備程序先就被訴事實為
有罪陳述，受命法官於聽取當事人之意見後，本院合議庭裁定由
受命法官獨任進行簡式審判程序，判決如下：
    主  文
甲○○施用第一級毒品，累犯，處有期徒刑玖月。扣案之第一級
毒品海洛因壹包（淨重零點零伍公克）沒收銷燬，海洛因空包裝
袋壹個（重零點貳壹公克）沒收。
    事實及理由
一、本件被告犯罪事實及證據，除(1)犯罪事實第4行至第8行記載
    補充為「…經本院以92年度毒聲字第2031號，裁定令入戒治
    處所施以強制戒治，嗣於民國（下同）93年1月9日強制戒治
    期滿釋放出所，而其所犯施用毒品之犯行，則經本院以92年
    度訴字第1277號判決判處有期徒刑8月確定，甫於94年11月2
    8日因縮刑期滿執行完畢」、倒數第5行之記載補充為「以針
    筒注射方式施用第一級毒品海洛因1次」等語。(2)證據補充
    ：「被告於本院審理時之自白」、刪除「高雄市立凱旋醫院
    濫用藥物成品檢驗鑑定書」，餘均引用檢察官起訴書之記載
    （如附件）。
二、按除簡式審判程序、簡易程序及刑事訴訟法第376條第1款、
    第2款所列之罪之案件外，第一審應行合議審判；次按除被
    告所犯為死刑、無期徒刑、最輕本刑為3年以上有期徒刑之
    罪或高等法院管轄第一審案件者外，於法院行準備程序進行
    中，被告先就被訴事實為有罪之陳述時，審判長得告知被告
    簡式審判程序之旨，並聽取當事人、代理人、辯護人及輔佐
    人之意見後，裁定進行簡式審判程序，刑事訴訟法第273條
    之1第1項及284條之1分別定有明文。本件被告被訴毒品危害
    防治條例第10條第1項之罪，乃除死刑、無期徒刑、最輕本
    刑為3年以上有期徒刑以外之罪，亦為刑事訴訟法第376條第
    2款之罪之案件，其於本院準備程序中就被訴事實為有罪之
    陳述，經告知簡式審判程序之旨，並聽取公訴人、被告之意
    見後，本院認為適宜進行簡式審判程序，依刑事訴訟法第27
    3條之2、第159條第2項之規定，不適用傳聞法則有關限制證
    據能力之相關規定；並得依同法第310條之2準用第454條之
    規定製作略式判決書，合先敘明。
三、次按觀察、勒戒或強制戒治執行完畢後，5年以內再犯毒品
    危害防制條例第10條之罪者，檢察官應依法追訴，同條例第
    23條第2項定有明文。查被告曾前因施用第一級毒品海洛因
    案件，經本院以92年度毒聲字第1277號裁定，令入戒治處所
    施以強制戒治，於93年1月9日強制戒治期滿釋放出所等情，
    有臺灣高等法院被告前案紀錄表及臺灣臺南地方法院檢察署
    刑案資料查註紀錄表各1件在卷可憑。其於強制戒治執行完
    畢5年內再犯本件施用第一級毒品海洛因之罪，揆之上述規
    定，即應依法追訴、審理。
四、按海洛因係由嗎啡經化學合成而製得，經注射進入人體後，
    因代謝而分解又生成嗎啡，因此施打海洛因後，由尿液檢驗
    結果仍為嗎啡反應，核屬科學上正常合理現象，此有行政院
    衛生署管制藥品管理局95年6月29日管檢字第0950007080號
    函文可參。經查，本件被告係於97年7月16日中午12時30分
    許，經警採集尿液檢體送驗，先以酵素免疫分析法（EIA）
    進行篩檢，再以氣相層析質譜儀（GC/MS）確認結果，呈嗎
    啡（＞24000ng/ml）及可待因（1316ng/ml）陽性反應，此
    有正修科技大學超微量研究科技中心97年8月1日出具之檢驗
    報告1份附卷可稽，故被告自白施用第一級毒品海洛因之情
    ，核與上開檢驗結果相符，其罪證明確，上開犯行堪予認定
    。
五、核被告所為，係違反毒品危害防制條例第10條第 1項之施用
    第一級毒品罪。其持有第一級毒品之低度行為，為進而施用
    之高度行為所吸收，不另論罪。被告有犯罪事實欄所示之前
    科紀錄及徒刑執行等情，有臺灣高等法院被告前案紀錄表在
    案可憑，其於5年以內故意再犯本件有期徒刑以上之罪，為
    累犯，應依刑法第47條第1項規定，加重其刑。爰審酌被告
    曾因施用毒品案件，經裁定送戒治處所強制戒治期滿釋放出
    所，此有上開刑案資料足參，仍未戒除毒癮，復犯本件施用
    第一級毒品海洛因犯行，顯見其無悔改之意，意志不堅，惟
    念其施用毒品之犯行乃自戕一己之身體健康，尚未害及他人
    ，犯罪後復坦承犯行，態度良好，及其自96年12月起，即自
    費在省立臺南新營醫院接受美沙酮治療至今等一切情狀，爰
    量處如主文所示之刑，以資懲戒。而查獲之第一級毒品海洛
    因，不問屬於犯人與否，應沒收銷燬之，毒品危害防制條例
    第18條第1項前段定有明文。查扣案疑似第一級毒品海洛因
    之1小包（淨重0.05公克），經臺南縣警察局新營分局先以
    聯勤204廠製造之毒品檢驗盒初步檢驗結果呈嗎啡、海洛因
    反應，復囑託法務部調查局濫用藥物實驗室以化學呈色法暨
    氣相層析質譜儀分析法鑑定結果確呈第一級第六項毒品海洛
    因成分，此有前開初步檢驗報告書、法務部調查局濫用藥物
    實驗室鑑定書各1份在卷可參，足徵該扣案物係屬毒品危害
    防制條例第2條第2項第1款所列之第一級毒品，自屬違禁物
    ，應依毒品危害防制條例第18條第1項前段規定，沒收銷燬
    之。海洛因空包裝袋一只（空包裝重0.21公克）係被告所有
    供犯罪所用之物，應依刑法第38條第1項第2款宣告沒收。
六、據上論斷，依刑事訴訟法第273條之1第1項、第299條第1項
    前段、第310條之2、第454條第2項，毒品危害防制條例第10
    條第1項、第18條第1項前段，刑法第11條前段、第47條第1
    項、第38條第1項第2款，判決如主文。
本案經檢察官乙○○到庭執行職務。
中    華    民    國    97    年    11    月    25     日
                  刑事第七庭    法  官  田幸艷
以上正本證明與原本無異。
如不服本判決應於收受本判決後10日內向本院提出上訴書狀，並
應敘述具體理由。其未敘述上訴理由者，應於上訴期間屆滿後20
日內向本院補提理由書狀（均須按他造當事人之人數附繕本）「
切勿逕送上級法院」。
                                書記官  莊文茹
中    華    民    國    97    年    11    月    25    日
附錄本案論罪科刑法條：
毒品危害防制條例第10條第1項
施用第一級毒品者，處 6 月以上 5 年以下有期徒刑。


司法院資訊處製作；財團法人民間司法改革基金會備份。
